Margareth Peña E.

GESTIÓN EDUCATIVA-DOCENTE VIRTUAL. AUTOEVALUACIÓN. ASISTENCIA VIRTUAL-PROCESOS ADMINISTRATIVOS.

Celular: (+57) 3012794918 **E-mail:** tatapeco@gmail.com

LinkedIn: https://www.linkedin.com/in/margarethpenae/

Ubicación: Buenos Aires, Argentina.

Master en Comercio Internacional con 12 años de experiencia en Educación Virtual. Seguimiento a proyectos formativos y trabajo remoto. Revisión y seguimiento planes de mejoramiento (Registro calificado), manejo de plataformas de E-learning y gestión de procesos administrativos.



EXPERIENCIA LABORAL

Tutora Logística y Comercio Internacional. | SENA (Servicio Nacional de Aprendizaje).

Ene 2010 - Dic 2022

- -Formular, ejecutar y evaluar diagnósticos que conlleven a la actualización y creación de diseños, planes, programas, procesos y productos propios del programa de formación.
- -Preparar, orientar, desarrollar, apoyar y evaluar procesos de aprendizaje por medios físicos o electrónicos, en cualquiera de las estrategias institucionales para los diferentes grupos poblacionales objeto de Formación Profesional Integral.
- -Evaluar, innovar y mejorar continuamente el proceso de aprendizaje en medios físicos y electrónicos.
- -Seguimiento y atención a clientes empresariales, presentación de informes de trazabilidad de aprendices.

Equipo Autoevaluación | SENA.

Ago 2017 - Dic 2022

- -Encargada de la certificación, mejoramiento y actualización del programa Tecnólogo en Gestión Logística, para la obtención del registro calificado, de parte del Ministerio de Educación.
- -generación de informes y seguimiento a procesos de certificación.

Ejecutiva de operaciones | CHUBB INSURANCE

Oct 2009 - Dic 2009

- -Recepción de solicitudes de seguros individuales verificación y remisión al dpto. Médico.
- -Elaboración de certificados individuales y archivos planos para cargue de beneficiarios en el sistema, actualización de beneficiarios y manejo de pólizas empresariales.
- -Diligenciar correctamente los formatos de solicitud conforme a las políticas establecidas.

Coordinador Logístico | TUVACOL S.A.

Ene 2009 - Mar 2009

-Negociar con proveedores extranjeros (USA y Lejano Oriente) el transporte de tuberías y accesorios a Colombia, recibir, verificar y remitir documentación de las importaciones al Departamento de Comercio Exterior para los trámites de Nacionalización.

ESTUDIOS

- MCI- Master en Comercio Internacional. Universidad Sergio Arboleda, Bogotá- 2016.
- Administradora de Empresas. Universidad del Norte, Barranquilla - 2008.

CURSOS

- Marketing digital.
 CODERHOUSE 2022
- Instructional Design.
 Portal Educativo de las Américas- OEA 2021

HABILIDADES

- Manejo de plataformas educativas- LMS (Territorium- Microsoft office. Blackboard-Moodle).

 - Gsuite-Canva- Trello.

- Administración Educativa.
- Monitoreo de procesos de certificación.

LOGROS

- Promoción de cerca de 2.500 aprendices en los programas de Tecnólogo en Gestión Logística y Tecnólogo en Negociación Internacional gracias al acompañamiento continuo y las estrategias de retención y permanencia implementadas.
- A partir del trabajo de autoevaluación en el área de Virtualización del cual fui parte, se logró la renovación del registro calificado del Tecnólogo en Gestión Logística.
- Implementación de estrategias didácticas innovadoras en la formación virtual para programas técnicos y tecnológicos.

IDIOMAS

- Español: Lengua materna.
- Inglés: Upper Intermediate level.